【裁判字號】    98,抗,243
【裁判日期】    980702
【裁判案由】    聲明異議
【裁判全文】
臺灣高等法院高雄分院刑事裁定           98年度抗字第243號
抗  告  人
即 受 刑人  甲○○
                    （現於臺灣高雄監獄執行中）
上列抗告人因聲明異議案件，不服臺灣高雄地方法院中華民國98
年6 月9 日裁定（98年度聲字第14號），提起抗告，本院裁定如
下：
    主  文
抗告駁回。
    理  由
一、抗告意旨略以：按數罪併罰案件，在所裁定之執行刑尚未執
    行完畢前，各案之宣告刑不發生執行完畢之問題，申言之，
    在全部刑期執行完畢前，所執行之刑期或羈押折抵，其罪質
    已屬無法區分，此與非屬刑事訴訟法第477 條之餘罪，接續
    服刑，有顯著差異，應先究明。從而，抗告人所犯之罪，雖
    為刑事訴訟法第7 條規定，一人犯數罪之相牽連案件，但也
    是刑法第50條規定數罪併罰之案件。原裁定以抗告人所犯係
    刑事訴訟法第7 條規定之相牽連案件為由，駁回抗告人之異
    議，顯未慮及數罪併罰之案件，其罪質已混合無從區分之性
    質，遽予駁回抗告人之異議，尚嫌率斷。抗告人之羈押及刑
    期，已因定執行刑後，其宣告刑即不復存在，而無法區分刑
    期及罪質，故本件罰金應可折抵刑期或羈押之日數。又抗告
    人聲明異議之標的，主要為變更執行順序，次要才係以羈押
    之日數折抵罰金易服勞役部分，換言之，係請求法院能先將
    罰金部分，單獨執行完畢後，再執行有期徒刑。至於勞役33
    日係以有期徒刑折抵或以羈押日數折抵，均無不可。原裁定
    僅就羈押折抵部分作成裁定，未就以徒刑部分折抵罰金作成
    裁定，顯有疏漏云云。
二、按裁判確定前羈押之日數，以1 日抵有期徒刑或拘役1 日，
    或第42條第6 項裁判所定之罰金額數，刑法第46條第1 項固
    定有明文；然刑法第46條所謂裁判確定前羈押之日數折抵刑
    期之規定，係專指因本案所受羈押之日數而言，若因他案而
    受羈押或因他案判決確定而受執行，均不得移抵本案之刑期
    ；實質上數罪，雖因併罰之規定，而定一應執行之刑，但各
    罪仍有其獨立性，因本案羈押之日數，仍不得折抵他案之刑
    期（最高法院67年台抗字第303 號判例、76年台抗字第557
    號、81年台抗字第596 號裁定意旨參照）。
三、經查，抗告人因犯毒品危害防制條例第4 條第2 項販賣第二
    級毒品等罪之案件，經臺灣高雄地方法院以89年度聲羈字第
    95號裁定自89年3 月1 日起執行羈押，嗣於89年4 月28日因
    執行強制戒治釋放出所，總計羈押59日等情，有臺灣高雄地
    方法院檢察署檢察官羈押聲請書、戒治處分執行指揮書、臺
    灣高雄地方法院89年度聲羈字第95號聲請羈押案件之訊問筆
    錄、押票、臺灣高等法院被告前案紀錄表等各1 份附卷可憑
    （見原審法院89年度聲羈字第95號卷第1 至10頁），自堪認
    定。又抗告人所指臺灣高雄地方法院檢察署97年度執減更峻
    字第4441之1 號執行指揮書所執行者，係抗告人違反槍砲彈
    藥刀械管制條例案件（指揮書誤載罪名為毒品危害防制條例
    ，應予更正）併科罰金3 萬元部分易服之勞役，2 者並非同
    一案件。則揆諸上揭法律規定及說明，抗告人係因犯毒品危
    害防制條例第4 條第2 項之販賣第二級毒品罪而受羈押，即
    不得移抵其另案所犯違反槍砲彈藥刀械管制條例罪之刑期；
    縱係實質上數罪，因併罰之規定，而定一應執行之刑，但各
    罪仍有其獨立性，因本案羈押之日數，仍不得折抵他案之刑
    期。原裁定駁回抗告人之聲明異議，於法核無不合。抗告意
    旨仍執前詞，指摘原裁定不當，並無理由，應予駁回。至於
    抗告意旨所指其聲明異議之標的，主要為變更執行順序，亦
    即請求法院能先將罰金部分，單獨執行完畢後，再執行有期
    徒刑，原裁定就此部分漏未裁判一節，因原裁定既尚未裁判
    ，自應先向原審法院請求補充裁判，以免影響抗告人之審級
    利益，附此敘明。
四、據上論結，應依刑事訴訟法第412 條，裁定如主文。
中    華    民    國    98    年    7     月    2     日
                  刑事第九庭    審判長法  官  莊秋桃
                                      法  官  范惠瑩
                                      法  官  裕斗
以上正本證明與原本無異。
不得再抗告。
中    華    民    國    98    年    7     月    2     日
                                      書記官  張宗芳


司法院資訊處製作；財團法人民間司法改革基金會備份。
